【裁判字號】    97,易,1395
【裁判日期】    970822
【裁判案由】    違反著作權法等
【裁判全文】
臺灣彰化地方法院刑事判決              97年度易字第1395號
公  訴  人  台灣彰化地方法院檢察署檢察官
被      告  乙○○
上列被告因違反著作權法等案件，經檢察官聲請簡易判決處刑（
97年度偵字第4804號），本院員林簡易庭認不宜逕以簡易判決處
刑（97年度員簡字第464號），改依通常程序審理，本院依簡式
審判程序判決如下：
    主  文
乙○○明知為未得商標權人同意，於同一商品，使用相同之註冊
商標之商品而販賣，處有期徒刑參月，如易科罰金，以新台幣壹
仟元折算壹日；扣案之仿冒「LV」商標圖樣之皮包伍個及皮夾肆
個、「GUCCI」商標圖樣之皮包壹個、皮夾貳個、鞋子壹雙、「
CHANEL」商標圖樣之鞋子壹雙及鑰匙圈壹個、「FENDI」商標圖
樣之眼鏡壹副，均沒收；又擅自以重製方法侵害他人著作財產權
，處有期徒刑貳月，如易科罰金，以新台幣壹仟元折算壹日，扣
案之遊戲光碟肆拾玖片，沒收之。應執行有期徒刑肆月，如易科
罰金，以新台幣壹仟元折算壹日，扣案之仿冒「LV」商標圖樣之
皮包伍個及皮夾肆個、「GUCCI」商標圖樣之皮包壹個、皮夾貳
個、鞋子壹雙、「CHANEL」商標圖樣之鞋子壹雙及鑰匙圈壹個、
「FENDI」商標圖樣之眼鏡壹副、遊戲光碟肆拾玖片，均沒收。
    事  實
一、乙○○明知「LV」商標圖樣為法國商路易威登馬爾悌耶公司
    （下稱路易威登公司）、「GUCCI」商標圖樣為義大利商固
    喜歡固喜公司、「CHANEL」商標係瑞士商香奈兒股份有限公
    司（下稱香奈兒公司）、「FENDI」商標係瑞士商芬蒂艾德
    有限公司分別向經濟部智慧財產局註冊登記取得商標專用權
    ，並適用於手提袋、皮夾、背包、眼鏡、鞋子、鑰匙圈等類
    商品，迄今仍在商標專用期間內，任何人未經前開商標專用
    權人之同意或授權，不得於同一商品或類似商品，使用相同
    或近似於前開商標之商標，詎明知自95年間起，於網站上所
    購得之商品均為仿冒上開商標之商品，竟基於販賣仿冒商標
    商品之犯意，未得上開商標權人之同意，於民國97年2月間
    某日，自其彰化縣溪湖鎮○○路873號住處上網至露天拍賣
    網站以代號「minicar1111 1」張貼陳列販賣仿冒「LV」、
    「GUCCI」、「CHANEL」商標商品之訊息，供不特定人瀏覽
    ，再以新台幣（下同）200元不等之價格起標販賣予不特定
    人，顧客需將購買款項匯入乙○○之彰化溪湖郵局帳戶，乙
    ○○再以郵寄方式將商品交付顧客，並已賣出「GUCCI」包
    包1個。
二、乙○○明知「麻雀大會」、wii遊戲軟體分別係台灣光榮綜
    合資訊股份有限公司（下稱光榮公司）、日商任天堂股份有
    限公司（下稱任天堂公司）擁有著作財產權之遊戲軟體著作
    ，未經前開著作權人之同意或授權，不得擅自重製，詎竟基
    於擅自以重製之方法而侵害他人之著作財產權之犯意，未經
    前開遊戲光碟著作權人之授權或同意，於97年2月間某日在
    上開住處，利用電腦設備接續重製上開遊戲軟體之光碟共49
    片，侵害光榮公司、任天堂公司之著作財產權。嗣於97年2
    月26日11時10分許，為警持搜索票在乙○○上址住處搜索查
    獲，並扣得仿冒前揭「LV」商標圖樣之皮包5個及皮夾4個、
    「GUCCI」商標圖樣之皮包1個、皮夾2個、鞋子1雙、「
    CHANEL」商標圖樣之鞋子1雙及鑰匙圈1個、「FENDI」商標
    圖樣之眼鏡1副、遊戲光碟片49片。
三、案經彰化縣警察局報告台灣彰化地方法院檢察署檢察官偵查
    起訴。
    理  由
一、本件被告乙○○所涉係死刑、無期徒刑、最輕本刑為3年以
    上有期徒刑之罪或高等法院管轄第一審案件以外之罪，被告
    於本院行準備程序時就被訴事實為有罪之陳述，本院合議庭
    依刑事訴訟法第273條之1第1項規定，裁定改由受命法官獨
    任行簡式審判程序，先予敘明。
二、上揭犯罪事實，業據被告於本院審理時坦承不諱，並經證人
    即路易威登公司、固喜歡固喜公司在台授權代表甲○○、香
    奈兒公司告訴代理人丁○○、光榮公司告訴代理人丙○○於
    警詢中證述明確，復有鑑定證明書、經濟部智慧財產局商標
    資料、商標註冊證影本、露天拍賣網站網頁列印資料及會員
    資料、登入資料、IP位址資料、查獲照片、任天堂公司鑑定
    意見書、扣押物品目錄表在卷可憑，並有仿冒前揭「LV」商
    標圖樣之皮包5個及皮夾4個、「GUCCI」商標圖樣之皮包1個
    、皮夾2個、鞋子1雙；「CHANEL」商標圖樣之鞋子1雙及鑰
    匙圈1個、「FENDI」商標圖樣之眼鏡1副、非法重製之遊戲
    光碟49片扣案可佐，足徵被告之自白與事實相符，可資採信
    。本案事證明確，被告犯行堪以認定，應依法論科。
三、核被告所為，係犯商標法第82條之販賣仿冒商標商品罪、著
    作權法第91條第1項之擅自以重製方法侵害他人著作權罪。
    被告於密接之時間、地點接續重製上開遊戲軟體，其各行為
    之獨立性極為薄弱，應視為數個舉動之接續施行，合為包括
    之一行為予以評價，屬接續犯。公訴意旨雖未就被告侵害任
    天堂公司之wii遊戲軟體著作財產權部分起訴，惟此部分與
    已起訴部分有實質上一罪關係，而為起訴效力所及，本院自
    得併予審理。被告上開犯行，犯意各別，行為互殊，應予分
    論併罰。爰審酌被告前無犯罪前科，有台灣高等法院被告前
    案紀錄表在卷可按，惟欠缺保護智慧財產權之觀念，所侵害
    他人權益非小等一切情狀，分別量處如主文所示之刑，暨定
    應執行之刑，並諭知易科罰金之折算標準，以資懲儆。扣案
    之仿冒「LV」商標圖樣之皮包5個及皮夾4個、「GUCCI」商
    標圖樣之皮包1個、皮夾2個、鞋子1雙、「CHANEL」商標圖
    樣之鞋子1雙及鑰匙圈1個、「FENDI」商標圖樣之眼鏡1副，
    不問屬於犯人與否，均依商標法第83條規定諭知沒收；非法
    重製之遊戲光碟49片，為犯罪所得之物，不以屬於犯人者為
    限，依著作權法98條規定諭知沒收。
據上論斷，應依刑事訴訟法第452條、第273條之1第1項、第299
條第1項前段，商標法第82條、第83條，著作權法第91條第1項、
第98條，刑法第11條、第41條第1項前段、第2項、第51條第5款
，判決如主文。
本案經檢察蔡明達到庭執行職務
中    華    民    國     97    年     8    月   22    日
                  刑事第六庭    法  官  林欣苑
以上正本證明與原本無異。
如不服本判決，應於判決送達後10日內，向本院提出上訴書狀，
上訴書狀應「敘述具體上訴理由」，並按他造當事人之人數附繕
本。「切勿逕送上級法院」。告訴人或被害人對於判決如有不服
具備理由請求檢察官上訴者，其上訴期間之計算係以檢察官收受
判決正本之日期為準。
中    華    民    國     97    年     8    月   22    日
                                書記官  楊筱惠
附錄本案論罪科刑法條全文：
商標法第82條
明知為前條商品而販賣、意圖販賣而陳列、輸出或輸入者，處一
年以下有期徒刑、拘役或科或併科新臺幣5萬元以下罰金。
著作權法第91條
擅自以重製之方法侵害他人之著作財產權者，處3年以下有期徒
刑、拘役，或科或併科新臺幣75萬元以下罰金。


司法院資訊處製作；財團法人民間司法改革基金會備份。
